Minutes et répertoires du notaire Louis GUYON, 27 novembre 1839 - 14 février 1862 (étude XXII)
Archives nationales
- Répertoire(s) de Louis GUYON, 9 avril 1839 - 11 mars 1863; MC/RE/XXII/20 - MC/RE/XXII/22
  - Répertoire. 1844, 10 avril - 1853, 1er août, 10 avril 1844 - 1er août 1853; MC/RE/XXII/21
    - Inventaire après décès de Marie Jeanne Françoise Fouque, décède le 16 novembre dernier à Couilly, 29 novembre 1848
      inventaire après décès; Couilly-Pont-aux-Dames (Seine-et-Marne); Fouque, Marie Jeanne Françoise
    - Inventaire après décès de Pierre Radout, demeurant Simon-le-Franc n° 14, décède le 18 novembre 1848, 6 décembre 1848
      inventaire après décès; Simon-Le-Franc (rue); Radout, Pierre
    - Inventaire après décès de Hyppolite Casimir Emmanuel Demiau de Crouzilhac, chef d'escadron d'artillerie, rue de l'Odéon n° 35, décède le 19 août 1848 à Thionville, 9 décembre 1848
      inventaire après décès; Odéon (rue de l'); Thionville (Moselle); Demiau de Crouzilhac, Hyppolite Casimir Emmanuel; officier (armée)
    - Inventaire après décès de Félix Ignace Bernard, cafetier, demeurant rue du Petit Reposoir n° 5, décède le 28 septembre 1848, 27 décembre 1848
      inventaire après décès; Petit-Reposoir (rue du); Bernard, Félix Ignace; restaurateur
    - Inventaire après décès de Joséphine Haton, épouse de Arsène François Lacoulonche, miroitier, demeurant rue Sainte-Apolline n° 21, 30 décembre 1848
      inventaire après décès; Sainte-Apolline (rue); Haton, Joséphine; Lacoulonche, Arsène François; miroitier
    - Inventaire après décès de Jean Pierre Firmin Barthélémy Vendryès, décède le 19 novembre 1848 à Neuilly, 23 janvier 1849
      inventaire après décès; Neuilly-sur-Seine (Hauts-de-Seine); Vendryès, Jean Pierre Firmin Barthélémy
    - Inventaire après décès de Adrien Robert Boumard, demeurant rue d'Assas n° 5, décède le 23 septembre 1848, 12 février 1849
      inventaire après décès; Assas (rue d'); Boumard, Adrien Robert
    - Inventaire après décès de Madeleine Henriette Fleury, veuve de Claude Fusil, demeurant rue de Chaillot, décède le 19 décembre 1848, 29 mars 1849
      inventaire après décès; Chaillot (rue de); Fleury, Madeleine Henriette; Fusil, Claude
    - Inventaire après décès de Frédéric Auguste Bigand, marchand de vins, demeurant rue du Petit Hurleur n° 2, décède le 2 mars 1849, 29 mars 1849
      inventaire après décès; Petit-Hurleur (rue du); Bigand, Frédéric Auguste; commerçant
    - Inventaire après décès de Jean Baptiste Nicolas Mougeot, propriétaire, demeurant rue de Saintonge n° 38, décède le 19 février 1849, 10 avril 1849
      inventaire après décès; Saintonge (rue de); Mougeot, Jean Baptiste Nicolas
    - Inventaire après décès de Caroline Lenfant, épouse de Jean Louis Désiré Aspe dit Fleurimont, demeurant rue Larochefoucauld n° 62, 11 avril 1849
      inventaire après décès; La-Rochefoucauld (rue de); Lenfant, Caroline; Aspe, Jean Louis Désiré; Fleurimont, Jean Louis Désiré
    - Inventaire après décès de Louise Thérèse Bourdon, épouse de Hyppolite Victor Cécille, ancien négociant, décède le 7 avril 1849 à son domicile, rue de la Douane n° 2, 20 avril 1849
      inventaire après décès; Douane (rue de la); Bourdon, Louise Thérèse; Cécille, Hyppolite Victor; négociant
    - Inventaire après décès de Marie Thérèse Lossen, épouse de François Jungfleisch, propriétaire, demeurant à Saint-Mandé, rue Monguiot n° 73, décède le 17 mars 1849, 23 avril 1849
      inventaire après décès; Saint-Mandé (ancienne commune); Mongenot (rue); Lossen, Marie Thérèse; Jungfleisch, François
    - Inventaire à la requête de Marguerite Griffoul, épouse de Pierre Jean Cros, brocanteur, rue du Marché Saint-Laurent n° 1, décède le 11 mai 1849, 22 mai 1849
      inventaire; Marché-Saint-Laurent (rue du); Griffoul, Marguerite; Cros, Pierre Jean; brocanteur
    - Inventaire après décès de Marie Elise Fosset, épouse de Alphonse Douhiret, décède le 28 février 1849 à Paris, 5 juin 1849
      inventaire après décès; Fosset, Marie Elise; Douhiret, Alphonse
    - Inventaire après décès de Frédéric Auguste Wittorff, décède le 26 avril 1849 à Paris, 7 juin 1849
      inventaire après décès; Wittorff, Frédéric Auguste
    - Inventaire après décès de Louise Adélaïde Turpin, épouse de Pierre Alexandre Simmonnet, 8 juin 1849
      inventaire après décès; Turpin, Louise Adélaïde; Simmonnet, Pierre Alexandre
    - Inventaire après décès de Marie Adélaïde Françoise, épouse de Jean François Grigault, décède le 9 juin 1849 à Paris, 13 juin 1849
      inventaire après décès; Françoise, Marie Adélaïde; Grigault, Jean François
    - Inventaire après décès de Jean Philippe Barbier à la requête de sa fille, Madame Rousselle, décède le 8 juillet 1849 à son domicile à Versailles, 25 juin 1849
      inventaire après décès; Versailles (Yvelines); Barbier, Jean Philippe; Rousselle, madame
    - Inventaire après décès de Adélaïde Enouf, épouse de Pierre Girard, décède le 1 avril 1849 à Paris, rue de Cléry n° 41. Inventaire après décès du mineur Théodore Girard, 26 juin 1849
      inventaire après décès; Cléry (rue de); Enouf, Adélaïde; Girard, Pierre; Théodore Girard
    - Inventaire après décès de Dominique Hippolyte Loubon, décède le 3 juin 1849 à Paris, rue du Caire n° 24, 5 juillet 1849
      inventaire après décès; Caire (rue du); Loubon, Dominique Hippolyte
    - Inventaire après décès de Iris Ambroise Gault, fabricant de bronze, décède le 10 juin 1840, 21 juillet 1849
      inventaire après décès; Gault, Iris Ambroise; forgeron
    - Inventaire après décès de Jacques Bernard, négociant en vin, décède le 4 juin 1849 à son domicile, rue des Coutures Saint-Girard n° 14, 23 juillet 1849
      inventaire après décès; Coutures-Saint-Gervais (rue des); Bernard, Jacques; négociant
    - Inventaire après séparation de biens d'entre Joseph Pacot, propriétaire, demeurant rue Neuve Ménil-Montant n° 3, et de Cécile Antoinette Gorju, son épouse, demeurant rue du Temple n° 89, 30 juillet 1849
      inventaire; Neuve-de-Ménilmontant (rue); Temple (rue du); Pacot, Joseph; Gorju, Cécile Antoinette
    - Inventaire après décès de Catherine Duroché à la requête de Philibert Duroché, doreur sur métaux, demeurant rue de Ménilmontant n° 7, décède le 14 juillet 1849, 7 août 1849
      inventaire après décès; Ménilmontant (rue de); Duroché, Catherine; Duroché, Philibert; décorateur
    - Inventaire après décès de Camille Thierry de Maugras,décède le 7 juillet 1849 à Paris, rue Suger n° 13, 7 août 1849
      inventaire après décès; Suger (rue); Thierry de Maugras, Camille
    - Inventaire après décès de François Laurence à la requête de la veuve, Marie Anne Jeanne Claudine Modeste Pillenière, demeurant rue de Turenne, décède le 18 mai 1849 à Loudun (Vienne), 9 août 1849
      inventaire après décès; Loudun (Vienne); Turenne (rue de); Laurence, François; Pillenière, Marie Anne Jeanne Claudine Modeste
    - Inventaire après décès de Jean François Delachat, décède le 12 juin 1849 à Paris, rue Montmartre n° 53, 10 août 1849
      inventaire après décès; Montmartre (rue); Delachat, Jean François
    - Inventaire après décès de Henry Joseph Bastien, décède le 9 juin 1849 à Paris, rue Neuve Popincourt n° 11, 16 août 1849
      inventaire après décès; Neuve-Popincourt (rue); Bastien, Henry Joseph
    - Inventaire après décès de Jean Alphonse Depuille à la requête de la veuve, Clémence Engerran, demeurant rue Mondétour n° 14, 23 août 1849
      inventaire après décès; Mondétour (rue); Depuille, Jean Alphonse; Engerran, Clémence
    - Inventaire après décès de Rose Victorine Chaniaux, épouse de Jacques Marie Garnier, décède le 9 août 1849 à Paris, 7 septembre 1849
      inventaire après décès; Chaniaux, Rose Victorine; Garnier, Jacques Marie
    - Inventaire après décès de Pierre Antoine Rigot, décède à Paris, rue du Faubourg Saint-Martin n° 7, 18 septembre 1849
      inventaire après décès; Faubourg-Saint-Martin (rue du); Rigot, Pierre Antoine
    - Inventaire après décès de François Laurent Labome, décède le 30 juin 1849 à Paris, rue du Faubourg Saint-Denis n° 129, 2 octobre 1849
      inventaire après décès; Faubourg-Saint-Denis (rue du); Labome, François Laurent
    - Inventaire après décès de Pierre Irénée Demilleville à la requête de la veuve, Marie Julie Anne Virginie Millet, demeurant rue Beaurepair n° 25, décède le 27 juillet 1849, 12 octobre 1849
      inventaire après décès; Beaurepaire (rue); Demilleville, Pierre Irénée; Millet, Marie Julie Anne Virginie
    - Inventaire après décès de Louis Mare Benoist, propriétaire, demeurant rue de la Chaussée d'Antin n° 70, décède le 13 octobre 1849 à Vichy, 22 octobre 1849
      inventaire après décès; Chaussée-d'Antin (rue de la); Vichy (Allier); Mare Benoist, Louis
    - Inventaire après décès de Constance Julie Buimontier, épouse de Cyr Edouard Billion, décède le 7 septembre 1849 dans le 11e arrondissement, 25 octobre 1849
      inventaire après décès; Buimontier, Constance Julie; Billion, Cyr Edouard
    - Inventaire après décès de Marie Hilaire Boulanger, épouse de Jean-Baptiste Bennerotte, employé à la manufacture des glaces, demeurant rue du Faubourg Saint-Martin n° 85, décède le 20 septembre 1849, 7 novembre 1849
      inventaire après décès; Faubourg-Saint-Martin (rue du); Boulanger, Marie Hilaire; Bennerotte, Jean-Baptiste
    - Inventaire après décès de Nicolas Pelletier, décède le 9 juin 1849 à Paris, 8 novembre 1849
      inventaire après décès; Pelletier, Nicolas
    - Inventaire après décès de Antoine Baillet, marchand de vin, demeurant à Paris, rue du Musée n° 7, décède le 10 septembre 1849 à Bicêtre, 15 novembre 1849
      inventaire après décès; Le Kremlin-Bicêtre (Val-de-Marne); Bicêtre (Val-de-Marne, hôpital de); Musée (rue du); Baillet, Antoine; commerçant
    - Inventaire après décès de Jean-Baptiste Fiacre Rocquelay, décède le 23 décembre 1849 à son domicile, rue Neuve Saint-Jean n° 22, 18 janvier 1850
      inventaire après décès; Saint-Gilles (rue); Rocquelay, Jean-Baptiste Fiacre
    - Inventaire après décès de Adélaïde Françoise Suzanne Bellisent, veuve de David Laval, décède à son domicile, rue Notre Dame de Nazareth n° 6, 27 février 1850
      inventaire après décès; Notre-Dame-de-Nazareth (rue); Bellisent, Adélaïde Françoise Suzanne; Laval, David
    - Inventaire après décès de Geneviève Antoinette Eléonore Duru, veuve en premières noces de Benoist Charles Bernard Dubois et en deuxièmes de François Louis Miège, décède le 20 février 1850 à Paris, rue du Temple n° 90, 28 février 1850
      inventaire après décès; Temple (rue du); Duru, Geneviève Antoinette Eléonore; Dubois, Benoist Charles Bernard; Miège, François Louis
    - Inventaire après décès de Etienne Alfred Gaillard, décède le 5 août 1848 à l'Hôtel-Dieu de Paris, 26 mars 1850
      inventaire après décès; Hôtel-Dieu; Gaillard, Etienne Alfred
    - Inventaire après décès de Pierre Broquin, marchand de fer, décède le 27 mars 1850 à Paris, rue du Faubourg Saint-Antoine n° 43, 5 avril 1850
      inventaire après décès; Faubourg-Saint-Antoine (rue du); Broquin, Pierre; forgeron
    - Inventaire après décès de Thérèse Caroline Estelle Lemaître, épouse de Pierre Marchefer, décède le 15 janvier 1850 à son domicile, rue Notre Dame de Nazareth n° 18, 10 avril 1850
      inventaire après décès; Notre-Dame-de-Nazareth (rue); Lemaître, Thérèse Caroline Estelle; Marchefer, Pierre
    - Inventaire après décès de Théodore Vibert, décède le 13 mars 1850 à son domicile, rue Hauteville n° 14, 25 avril 1850
      inventaire après décès; Hauteville (rue d'); Vibert, Théodore
    - Inventaire après décès de Augustine Hyacinthe Dreux, épouse de Jean Jouvencel, décède à son domicile, rue Saint-Denis n° 37, passage Auber n° 7, 25 avril 1850
      inventaire après décès; Saint-Denis (rue); Dreux, Augustine Hyacinthe; Jouvencel, Jean
    - Inventaire après décès de Eugène Mensuy Clovis, décède le 24 février 1850 à son domicile, rue Saint-Denis n° 378, 26 avril 1850
      inventaire après décès; Saint-Denis (rue); Clovis, Eugène Mensuy
    - Inventaire après décès de Jean-Baptiste Augustin Patrault, décède le 17 avril 1850 à son domicile, rue d'Orléans Saint-Honoré n° 19, 3 mai 1850
      inventaire après décès; Orléans-Saint-Honoré (rue d'); Patrault, Jean-Baptiste Augustin
    - Inventaire après décès de Narcisse Nicolas Romain Leroux, décède le 12 avril 1850 à son domicile, rue Sainte-Avoye n° 19, 6 mai 1850
      inventaire après décès; Sainte-Avoie (rue); Leroux, Narcisse Nicolas Romain
    - Inventaire après décès de Jean-Baptiste Garreau, décède le 9 avril 1850 à son domicile, rue Saint-Denis n° 376, 7 mai 1850
      inventaire après décès; Saint-Denis (rue); Garreau, Jean-Baptiste
    - Inventaire après décès de Jean Henri Papillon, décède le 24 avril 1850 à Paris, boulevard des Filles du Calvaire n° 16, 10 mai 1850
      inventaire après décès; Filles-du-Calvaire (boulevard des); Papillon, Jean Henri
    - Inventaire après décès de Jean François Girod, décède le 27 avril 1850 à son domicile, boulevard des Italiens n° 26, 13 mai 1850
      inventaire après décès; Italiens (boulevard des); Girod, Jean François
    - Inventaire après décès de Estelle Adélaïde Poison, épouse de Louis Prosper Augustin Pont, demeurant rue Bourbon-Villeneuve n° 59, décède le 10 juin 1849 à l'Hôtel-Dieu, 1er juin 1850
      inventaire après décès; Bourbon-Villeneuve (rue de); Hôtel-Dieu; Poison, Estelle Adélaïde; Pont, Louis Prosper Augustin
    - Inventaire après décès de François Marie Eugène Bertrand, décède en octobre 1849 à Paris, rue des Noyers n° 32, 26 juin 1850
      inventaire après décès; Noyers (rue des); Bertrand, François Marie Eugène
    - Inventaire après décès de Florine Durand, veuve de Jean François Leloy, rentière, demeurant à Belleville, rue de la Mare n° 29, 2 juillet 1850
      inventaire après décès; Belleville (ancienne commune); Mare (rue de la); Durand, Florine; Leloy, Jean François
    - Inventaire après décès de Georges Boudin, décède le 11 avril 1850 à paris, rue Nationale Saint-Martin n° 21, 21 août 1850
      inventaire après décès; Nationale (rue); Boudin, Georges
    - Inventaire après décès de Jean Louis Frédéric Victor Riou, demeurant rue de Thorigny n° 14, décède le 25 juillet 1850, 21 août 1850
      inventaire après décès; Thorigny (rue de); Riou, Jean Louis Frédéric Victor
    - Inventaire après décès de Sophie Celeste Josselin, épouse de Henri Bruzeaux, décède le 22 mai 1850 à son domicile, rue de la Paix n° 17, 24 août 1850
      inventaire après décès; Paix (rue de la); Josselin, Sophie Celeste; Bruzeaux, Henri
    - Inventaire après décès de Félicité Lescuyer, veuve de Claude Thomas Irénée Champagne, décède le 19 août 1850 à son domicile, rue d'Abbeville n° 6, 11 septembre 1850
      inventaire après décès; Abbeville (rue d'); Lescuyer, Félicité; Champagne, Claude Thomas Irénée
    - Inventaire après décès de Alexandrine Rosalie Sébastien, épouse de Louis Victor Cacheux, décède le 15 juin 1850 à Paris, rue Charlot n° 19, 29 octobre 1850
      inventaire après décès; Charlot (rue); Sébastien, Alexandrine Rosalie; Cacheux, Louis Victor
    - Inventaire après décès de Julie Bestel, épouse de Jean Gonnet, décède le 31 août 1850 à son domicile, rue Saint-Denis n° 315, 20 novembre 1850
      inventaire après décès; Saint-Denis (rue); Bestel, Julie; Gonnet, Jean
    - Inventaire après décès de Charles Alphonse Pierre Adrien Méry, décède à son domicile, rue du Faubourg Saint-Martin n° 83, 2 décembre 1850
      inventaire après décès; Faubourg-Saint-Martin (rue du); Méry, Charles Alphonse Pierre Adrien
    - Inventaire après décès de Alexandrine Dodun de Keroman, décède le 21 septembre 1850 à son domicile, rue Saint-Lazare n° 34, 6 décembre 1850
      inventaire après décès; Saint-Lazare (rue); Dodun de Keroman, Alexandrine
    - Prorogation, delai de remboursement d'emprunt, 12000f., 3 janvier 1851
      Nom, qualité: (M.) Bertereau, Edouard Camille.
      Domicile: Paris (Paris) rue Saint-Anastase, 7.
      Domicile: Paris (Paris) rue de la Rochefoucault, 62
      Attention: la cote du répertoire (de type ' MC/RE ') ne permet pas de consulter la minute de l'acte.
      Or celle-ci est rattachée matériellement à un autre acte conservé dans les minutes de ce même notaire pour la période de février 1828 (la date exacte de l'autre acte est mentionnée dans la colonne 'minutes' du répertoire du notaire).
      Il convient de rechercher la cote de la minute (de type ' MC/ET ') au niveau des articles (registre ou liasse) de minutes du notaire de la période chronologique ci-dessus mentionnée.
      L'accès aux images numérisées des pages du répertoire se fait au niveau de description supérieur (' Répertoire du notaire '), rubrique ' Consulter les archives numérisées associées '.
    - Délivrance de legs, legs, 12000f., 9 janvier 1851
      Nom, qualité: (M.) Pargoud, Jean Francois Hippolyte.
      Domicile: Paris (Paris) rue Lepelletier, 29.
      Relations: exécuteur testamentaire de l'intervenant 2.
      Nom, qualité: (M.) Girod, Jean Francois.
      Domicile: Paris (Paris) boulevard des Italiens, 26.
      Nom: Municipalite de Paris
      Or celle-ci est rattachée matériellement à un autre acte conservé dans les minutes de ce même notaire pour la période de mai 1850 (la date exacte de l'autre acte est mentionnée dans la colonne 'minutes' du répertoire du notaire).
    - Substitution, transport de droits., 9 janvier 1851
      Nom, qualité: (M.) Pascal, Louis Jean Alfred.
      Profession: licencie-en-droit, Paris.
      Domicile: Paris (Paris) rue de Paradis-Poissonniere, 9.
      Domicile: Paris (Paris) rue Saint-Denis, 9
      Or celle-ci est rattachée matériellement à un autre acte conservé dans les minutes de ce même notaire pour la période de février 1846 (la date exacte de l'autre acte est mentionnée dans la colonne 'minutes' du répertoire du notaire).
    - Délivrance de legs, legs, 25000f., 13 janvier 1851
      Nom: Ville de Thones (Haute-Savoie)
    - Proces verbal d'enchères, remise, maison, Paris (Paris) rue de Jerusalem, 5., 14 janvier 1851
      Or celle-ci est rattachée matériellement à un autre acte conservé dans les minutes de ce même notaire pour la période de décembre 1850 (la date exacte de l'autre acte est mentionnée dans la colonne 'minutes' du répertoire du notaire).
    - Succession, dépôt de pieces., 15 janvier 1851
      Nom, qualité: (M.) Lancel, Louis Francois.
      Domicile: Orly (Val-de-Marne)
      Or celle-ci est rattachée matériellement à un autre acte conservé dans les minutes de ce même notaire pour la période de juillet 1850 (la date exacte de l'autre acte est mentionnée dans la colonne 'minutes' du répertoire du notaire).
    - Quittance, transport de droits successifs, 500f., 15 janvier 1851
      Nom, qualité: (M.) Duhoux, Francois Edouard.
      Domicile: Paris (Paris) rue d'Orleans-St-Marcel, 7.
      Nom, qualité: (M.) Duhoux, Joseph Gislain.
      Profession: tanneur, Paris.
      Domicile: Paris (Paris) rue Censier, 45.
      Or celle-ci est rattachée matériellement à un autre acte conservé dans les minutes de ce même notaire pour la période de décembre 1846 (la date exacte de l'autre acte est mentionnée dans la colonne 'minutes' du répertoire du notaire).
    - Prorogation, delai de remboursement d'emprunt, 11000f., 16 janvier 1851
      Nom, qualité: (M.) Poinsot, Nicolas Antoine.
      Profession: marchand de rubans (ancien).
      Domicile: Belleville (Paris) Grand-Rue, 65.
      Nom, qualité: (M.) Gilbert, Michel.
      Domicile: Paris (Paris) rue de l'Arbre-Sec, 56
      Or celle-ci est rattachée matériellement à un autre acte conservé dans les minutes de ce même notaire pour la période de décembre 1839 (la date exacte de l'autre acte est mentionnée dans la colonne 'minutes' du répertoire du notaire).
    - Requisition, certificat d'origine de deniers, 1172f., 18 janvier 1851
      Nom, qualité: (M.) Yver, Henry Joseph.
      Domicile: Paris (Paris) rue Neuve-St-Augustin, 6.
      Nom, qualité: (Mme ou Mlle) Aroles, Louise Virginie.
      Relations: épouse de l'intervenant 3, héritier de l'intervenant 4.
      Nom, qualité: (M.) Gilmer, Francois Antoine.
      Nom, qualité: (M.) Aroles, Pierre.
      Profession: fabricant de portefeuilles, Paris.
      Domicile: Paris (Paris) rue Philippeaux, 15
    - Prorogation, delai de remboursement d'emprunt, 5000f., 23 janvier 1851
      Nom, qualité: (Mme ou Mlle) Deltel, Amelie Louise Domityle.
      Domicile: Paris (Paris) rue Bleue, 92.
      Nom, qualité: (M.) Caruel, Pierre Edouard.
      Nom, qualité: (M.) Durr, Jean Francois Frederic.
      Or celle-ci est rattachée matériellement à un autre acte conservé dans les minutes de ce même notaire pour la période de juillet 1842 (la date exacte de l'autre acte est mentionnée dans la colonne 'minutes' du répertoire du notaire).
    - Quittance, paiement de condamnation, 544f., 25 janvier 1851
      Domicile: Paris (Paris) rue de la Rochefoucault, 64
      Or celle-ci est rattachée matériellement à un autre acte conservé dans les minutes de ce même notaire pour la période de août 1850 (la date exacte de l'autre acte est mentionnée dans la colonne 'minutes' du répertoire du notaire).
    - Quittance, remboursement de créance, 937f., 25 janvier 1851
      Nom, qualité: (M.) Lorillon, Cincinnatus.
      Domicile: Paris (Paris) rue Saint-Martin, 277.
      Nom, qualité: (M.) Robillard, Ambroise Jacques.
      Profession: commissionnaire de roulage, Paris.
      Domicile: Paris (Paris) rue du Temple, 96
      Or celle-ci est rattachée matériellement à un autre acte conservé dans les minutes de ce même notaire pour la période de mars 1849 (la date exacte de l'autre acte est mentionnée dans la colonne 'minutes' du répertoire du notaire).
    - Quittance, paiement de condamnation, 1030f., 25 janvier 1851
      Nom, qualité: (M.) Cornu, Charles Louis.
      Profession: brocheur, Paris.
      Domicile: Paris (Paris) rue du Coeur-Volant, 2.
    - Mainlevee, hypotheque., 28 janvier 1851
      Nom, qualité: (M.) Plater, Ladislas Evariste (comte).
      Domicile: Broilberg (suisse).
      Nom, qualité: (M.) Dallemagne
      Attention: la cote du répertoire (de type ' MC/RE ') ne permet pas de consulter la minute de l'acte. Il convient de rechercher la cote de la minute (de type ' MC/ET ') au niveau des articles (registre ou liasse) de minutes du notaire.
    - Proces verbal d'enchères, vente, fonds de marchand de vin, 420f, Paris (Paris) quai de la Tournelle, 59., 28 janvier 1851
      Domicile: Clichy (Paris) rue de Clichy, 7.
      Nom, qualité: (M.) Schlenke, Jean Francois.
      Profession: tailleur, Paris.
      Domicile: Paris (Paris) rue de Bethisy, 14
      Or celle-ci est rattachée matériellement à un autre acte conservé dans les minutes de ce même notaire pour la période de janvier 1851 (la date exacte de l'autre acte est mentionnée dans la colonne 'minutes' du répertoire du notaire).
    - Quittance, frais de justice, 2740f., 28 janvier 1851
      Nom, qualité: (M.) Thomas, Pierre Theodore Prosper.
      Profession: avoué,Paris.
      Domicile: Paris (Paris) rue Saint-Honore, 301.
    - Quittance, paiement de condamnation, 536f., 4 février 1851
      Nom, qualité: (M.) Huet, Camille.
      Profession: marchand de toile, Paris.
      Domicile: Paris (Paris) rue des Mauvaises-Paroles, 12.
      Nom, qualité: (M.) Candellon, Jean Nicolas.
    - Mainlevee, hypotheque., 6 février 1851
      Nom, qualité: (M.) Hardivillier, Jacques.
      Nom, qualité: (M.) Tuquet, Rene Eutrope.
      Nom, qualité: (M.) Dulong, Jules Athanase.
      Domicile: Paris (Paris) boulevard du Temple, 50
      Or celle-ci est rattachée matériellement à un autre acte conservé dans les minutes de ce même notaire pour la période de mars 1845 (la date exacte de l'autre acte est mentionnée dans la colonne 'minutes' du répertoire du notaire).
    - Quittance, remboursement d'emprunt, 10225f., 8 février 1851
      Domicile: Ivry (Val-de-Marne).